【裁判字號】    94,易,1061
【裁判日期】    950525
【裁判案由】    竊盜
【裁判全文】
臺灣士林地方法院刑事判決
公  訴  人  臺灣士林地方法院檢察署檢察官
被      告  丙○○
上列被告因竊盜案件，經檢察官提起公訴（94年度偵字第9598號
），及移送併案審理（台灣桃園地方法院檢察署94年度偵字第20
545 號、台灣板橋地方法院檢察署94年度偵字第14756 號），本
院於訊問被告後，被告為有罪之陳述，經裁定認為宜以簡式審判
程序審理，並判決如下：
    主  文
丙○○連續攜帶兇器竊盜，處有期徒刑壹年貳月。扣案之機車鑰
匙壹支沒收。
    事  實
一、丙○○自民國94年7 月13日起至同年11月10日止，或單獨基
    於意圖為自己不法所有之概括犯意，或與彭淦威（另案偵查
    中）基於竊盜之概括犯意聯絡，連續為下列竊盜行為：
    (一)先於民國94年7 月13日晚上8 時40分許，攜帶其所有客觀
      上可供兇器使用之螺絲起子1 支，侵入台北市大同區○○
      ○路○ 段1 號無人居住之民權國中，以該螺絲起子擊破民
      權國中教務處辦公室之玻璃窗戶（毀損部分未據告訴），
      侵入辦公室內竊取15吋液晶螢幕3 台得逞，因丙○○於行
      竊時不慎觸動保全警報系統，經中興保全股份有限公司保
      全員高永旭前往查看，發覺教務處辦公室之窗戶遭破壞，
      丙○○乃趁隙由辦公室逃離現場，高永旭遂與據報趕往現
      場之員警於同日晚上8 時50分許，在台北市大同區○○○
      路○ 段223 號前逮捕丙○○。
    (二)復於94年8月初，丙○○與彭淦威至桃園縣蘆竹鄉○○路
      106 號乙○○與丁○○共同開設之「三星卡拉OK」店內，
      由丙○○在門口把風，彭淦威以乙○○給予之鑰匙開門進
      入店內竊得現金新臺幣（下同）約2,500元、高梁酒2瓶、
      威雀洋酒2瓶、樣品酒5瓶。
    (三)於94年8 月15日早上，丙○○與彭淦威又以相同手法，由
      丙○○在門口把風，彭淦威進入上開「三星卡拉OK」店內
      竊得現金約18,000元、七星香煙1 條及新竹企業銀行信用
      卡2 張。
    (四)於94年8 月23日早上，丙○○與彭淦威再以相同手法，由
      丙○○在門口把風，彭淦威進入上開「三星卡拉OK」店內
      竊得約700 元、手機1 支、金嗓音響主機1 台、擴大機1
      台、動態擴展機1 台、無線麥克風1 組、點歌鍵盤1 台、
      香煙15條及酒類約43瓶。
    (五)於94年11月10日上午9 時30分許，丙○○在桃園縣桃園市
      ○○○街42號前，以自備鑰匙，竊取甲○○所有之車號KF
      B-583 號重型機車，得手後供己騎用。嗣於94年11月13日
      下午2 時20分許，騎乘該車行經台北縣鶯歌鎮○○街92
      巷18號前，為警查獲，並扣得丙○○所有之機車鑰匙1 把
      。
二、案經臺北市政府警察局大同分局報告臺灣士林地方法院檢察
    署檢察官偵查起訴及被害人乙○○、丁○○訴由臺北市政府
    警察局信義分局、台北縣政府警察局三峽分局報告臺灣板橋
    地方法院檢察署檢察官、臺灣桃園地方法院檢察署檢察官偵
    查後移送併案審理。
    理  由
一、上揭犯罪事實，業據被告丙○○於本院審理中坦承不諱，核
    與被害人甲○○、乙○○於警詢中指述之情節相符，復經證
    人彭淦威、高永旭、李屏秋證述屬實，且有現場照片、贓物
    認領保管單、尋獲機車電腦表在卷可參，復有扣案之機車鑰
    匙1 支可資佐證，足認被告自白與事實相符，而可採信。本
    見事證明確，被告犯行堪以認定，應予依法論科。
二、按刑法第321 條第1 項第3 款之攜帶兇器竊盜罪，其所稱「
    兇器」，其種類並無限制，凡客觀上足對人之生命、身體、
    安全構成威脅，具有危險性之兇器均屬之，且祇須行竊時攜
    帶此種具有危險性之兇器為已足，並不以攜帶之初有行兇之
    意圖為必要。查螺絲起子為金屬材質之五金工具，質地堅硬
    ，被告持以行竊，客觀上足以對人之生命、身體產生相當之
    危害，性質上屬兇器無疑。核被告丙○○所為，犯罪事實(一)
    之犯行，係犯刑法第321 條第1 項第3 款之攜帶兇器竊盜罪
    ；犯罪事實(二)、(三)、(四)、(五)之犯行，均係犯刑法第320 條第
    1 項之普通竊盜罪。被告丙○○與彭淦威間，就犯罪事實(二)
    、(三)、(四)部分之犯行，有犯意聯絡及行為分擔，為共同正犯
    。被告先後多次竊盜犯行，時間緊接，所犯為構成要件相同
    之罪名，顯係基於概括犯意而為之，雖有普通竊盜、加重竊
    盜、共同竊盜之分，仍為裁判上一罪之連續犯，應依刑法第
    56條規定，從一重論以情節最重之犯罪事實(一)之攜帶兇器竊
    盜罪，並加重其刑。至公訴人起訴書雖未敘及犯罪事實(二)、
    (三)、(四)、(五)之犯行，然該部分事實與公訴人起訴之犯罪事實
    (一)部分之犯行具有連續犯之裁判上一罪關係，應為起訴效力
    所及，本院自應併予審理。爰審酌被告年輕力壯，不思正途
    謀生，竟一再竊取他人財物，對被害人財產安全、社會治安
    影響非輕，犯罪之次數、竊得財物價值，及犯罪後坦承犯行
    ，尚有悔意等一切情狀，量處如主文所示之刑，以資儆懲。
三、扣案之機車鑰匙1支係被告所有，且持以竊盜所用之物，業
    據其供承在卷可按，爰依刑法第38條第1項第2款宣告沒收。
    至被告行竊所用之螺絲起子1支並未扣案，且據被告於警詢
    中供承已於逃逸過程中隨手丟棄，堪認已滅失，爰不予宣告
    沒收。
據上論斷，應依刑事訴訟法第273 條之1 第1 項、第299 條第1
項前段，刑法第56條、第321 條第1 項第3 款、第38條第1 項第
2 款，判決如主文。
本案經檢察官呂永魁到庭執行職務。
中    華    民    國    95    年    5     月    25    日
                  刑事第四庭法  官    許碧惠
以上正本證明與原本無異。
如不服本判決，應於判決送達後10日內，向本院提出上訴狀。
                            書記官    徐仁豐
中    華    民    國    95    年    5     月    25    日
附錄本判決論罪科刑依據之法條：
中華民國刑法第321條第1項第3款
犯竊盜罪而有左列情形之一者，處6月以上、5年以下有期徒刑：
  三攜帶兇器而犯之者。


司法院資訊處製作；財團法人民間司法改革基金會備份。
